臺灣板橋地方法院刑事判決　　　　　　100年度簡上字第763號
上　訴　人　臺灣板橋地方法院檢察署檢察官
被　　　告　張嘉
上列上訴人因被告張嘉所犯毀損案件，不服本院100 年度簡字
第5090號中華民國100 年8 月3 日第一審判決（聲請簡易判決處
刑案號：100 年度偵字第15009 號），提起上訴，本院管轄第二
審合議庭判決如下：
    主  文
上訴駁回。
    事實及理由
一、本案經本院審理結果，認第一審判決以被告張嘉罪證明確
    ，適用刑事訴訟法第449 條第1 項前段、第3項 、第454 條
    第2 項，刑法第354 條、第41條第1 項前段，刑法施行法第
    1 條之1 ，並審酌被告為成年人，理應深知應以理性、和平
    之態度解決紛爭，竟捨此不為，僅因細故即為本件犯行，致
    告訴人張益成蒙受財產損失，且被告迄今仍未賠償告訴人修
    理費用，暨衡其犯罪之動機、目的、手段及所毀損之財物價
    值等一切情狀，量處拘役10日，並諭知易科罰金之折算標準
    ，於認事用法均無違誤，量刑亦屬妥適，應予維持，除補充
    「車號查詢輕型機車車籍1 份」為證據外（參本院第二審卷
    第28頁），其餘均引用第一審判決記載之事實、證據及理由
    （如附件）。
二、告訴人請求檢察官上訴意旨略以：告訴人與被告有10年父子
    情誼，告訴人對被告有多年養育之恩，詎被告違反人倫孝道
    ，而為本件犯行，且案發後與告訴人簽立和解書，卻惡意拒
    不履行，犯後態度欠佳，第一審判決僅量處拘役10日之刑期
    ，顯屬過輕云云。經查：
  (一)關於刑之量定，係實體法上賦予法院得為自由裁量之事項，
    倘其未有逾越法律所規定之範圍，或濫用其權限，即不得任
    意指摘為違法。前揭上訴人所指第一審判決量刑過輕之理由
    ，業經第一審判決詳予審認全案情節，並斟酌被告被訴刑法
    第354 條之毀損罪之法定本刑為「2 年以下有期徒刑、拘役
    或5 百元以下罰金」，進而判處被告拘役10日，經核並無輕
    重失衡或明顯濫權之情形，尚難遽指為違法或失當，故上訴
    人指稱第一審判決量刑過輕云云，核屬無據，自不足採。
  (二)至於告訴人於本院審理中指稱因為被告不履行合約（和解書
    ），事後又對其提告，害其遭法院判罰新台幣3 萬元云云，
    查告訴人另於民國99年6 月7 日晚上11時30分許，在臺北縣
    三重市（現改制為新北市三重區○○○街327 號巷口，為催
    討債務而徒手拉住被告外套，阻止被告離去，並有伸手進入
    被告衣物口袋，取走被告使用之機車鑰匙2 支，而有以強暴
    方式妨害被告行使權利之犯行，業經本院以99年度簡上字第
    1334號刑事判決駁回告訴人該案之上訴確定（本院該案第一
    審判決判處告訴人成立強制罪，量處拘役30日，並諭知易科
    罰金之折算標準），此有上開刑事判決1 份附卷可憑（參本
    院第二審卷第3 至4 頁），而該案之行為時地，係於被告本
    件犯行（99年5 月11日）之後，告訴人縱因催討債務，亦不
    得非法妨害被告之權利行使，本件與該案之犯罪事實，互為
    獨立，告訴人不思檢討自身言行，逕以非法方式向被告催討
    債務，所為經法院判處刑責後，再將所有行為責任推由被告
    承擔，並執以指稱第一審判決量刑不當，顯然無據，委無足
    採。綜上所述，第一審判決認定被告成立毀損罪並據以論罪
    科刑，核無違誤，告訴人請求檢察官提起上訴指摘之情，猶
    難採認。
三、綜上，檢察官依告訴人之請求提起上訴之意旨，尚難憑以認
    定第一審判決認事用法或量刑有何違法、失當之處，概不足
    採，本件上訴為無理由，應予駁回。
據上論斷，應依刑事訴訟法第455 條之1 第1 項、第3 項、第36
8 條、第373 條，判決如主文。
本案經檢察官游璧庄到庭執行職務。
中    華    民    國   100    年    11    月    25    日
                  刑事第九庭  審判長法  官  王士珮
                                    法  官  張誌洋
                                    法  官  李俊彥
上列正本證明與原本無異。
不得上訴。
                                    書記官  林文達
中    華    民    國   100    年    11    月    25    日